臺灣板橋地方法院刑事判決　　　　　　　100年度訴字第867號
公　訴　人　臺灣板橋地方法院檢察署檢察官
被　　　告　白燁榕
上列被告因違反毒品危害防制條例案件，經檢察官提起公訴（10
0 年度毒偵字第370 號），本院依簡式審判程序，判決如下：
    主  文
白燁榕施用第一級毒品，處有期徒刑玖月。
扣案之吸管支均沒收。
    事  實
一、白燁榕：(一)於民國96年間，因施用毒品案件，經本院以96年
    度毒聲字第1738號裁定送觀察、勒戒後，認有繼續施用毒品
    傾向，經本院以96年度毒聲字第2803號裁定令入戒治處所施
    以強制戒治，於97年11月19日強制戒治執行完畢釋放出所，
    並經臺灣板橋地方法院檢察署檢察官以98年度戒毒偵字第80
    號為不起訴處分確定；(二)於99年間，因施用毒品案件，經本
    院以99年度訴緝字第266 號判決分別判處有期徒刑10月、5
    月，應執行有期徒刑1 年確定（現送監執行中）。詎其猶不
    知悔改，復基於施用第一級毒品海洛因、第二級毒品甲基安
    非他命之犯意，於99年10月25日22時許，在新北市樹林區浮
    洲橋附近之公園廁所內，將第一級毒品海洛因及第二級毒品
    甲基安非他命置於玻璃球上，用火燒烤吸聞所生煙霧之方式
    ，同時施用第一級毒品海洛因及第二級毒品甲基安非他命1
    次。旋於99年10月27日5 時15分許（起訴書誤繕為同日5 時
    25分許），在桃園縣八德市○○路○ 段123 號前為警查獲，
    並扣得其所有而供其施用第一級毒品所用之吸管3 支（無證
    據證明其內所含殘渣為第一級毒品海洛因，起訴書誤繕內含
    海洛因殘渣之吸管3 支），且經採集其尿液送驗，始悉上情
    。
二、案經桃園縣政府警察局報請臺灣桃園地方法院檢察署呈請臺
    灣高等法院檢察署令轉臺灣板橋地方法院檢察署檢察官偵查
    起訴。
    理  由
一、本案被告白燁榕所犯係死刑、無期徒刑、最輕本刑為3 年以
    上有期徒刑或高等法院管轄第一審案件以外之罪，其於準備
    程序中就被訴事實為有罪之陳述，經本院告知簡式審判程序
    之旨，並聽取檢察官、被告之意見後，經合議庭裁定由受命
    法官獨任進行簡式審判程序，合先敘明。
二、上揭犯罪事實，業據被告於警詢、偵查及本院審理時坦承不
    諱，且被告為警查獲後所排放之尿液，經採樣送請臺灣檢驗
    科技股份有限公司，先以EIA 酵素免疫分析法初步檢驗，再
    以GC/MS 氣相層析質譜儀法確認檢驗，均呈鴉片類（嗎啡）
    及甲基安非他命陽性反應之情，有該公司99年11月16日濫用
    藥物檢驗報告1 紙在卷足參（見偵查卷第42頁），此外，並
    有查獲照片4 幀附卷可佐（見偵查卷第24頁），且有被告所
    有而供其施用第一級毒品所用之吸管3 支（無證據證明其內
    所含殘渣為第一級毒品海洛因）扣案可資佐證，足認被告自
    白與事實相符，堪以採信。再被告有如事實一之(一)所示之強
    制戒治執行完畢之情，有臺灣高等法院被告前案紀錄表在卷
    可佐，顯見其係於上開強制戒治執行釋放後，5 年內再犯施
    用第一、二級毒品之罪甚明。本案事證明確，被告犯行堪以
    認定，應依法論科。
三、查海洛因、甲基安非他命係毒品危害防制條例第2 條第2 項
    第1 款、第2 款所稱之第一、二級毒品。核被告施用第一級
    毒品海洛因、第二級毒品甲基安非他命之行為，係犯同條例
    第10條第1 項之施用第一級毒品罪及同條第2 項之施用第二
    級毒品罪。被告施用第一、二級毒品前後，分別持有第一、
    二級毒品之低度行為，皆為施用之高度行為所吸收，均不另
    論罪。又被告係將海洛因及甲基安非他命一同置於玻璃球上
    用火燒烤吸聞所生煙霧之方式，同時施用之情，迭據被告於
    警詢、本院審理時供明在卷（見偵查卷第10頁反面，本院10
    0 年5 月12日簡式審判筆錄第2 頁），可知被告係以一施用
    行為，同時施用第一、二級毒品，為想像競合犯，應依刑法
    第55條之規定，從一重之施用第一級毒品罪處斷。至檢察官
    雖認被告係分別施用第一、二級毒品，然此為被告所否認，
    且本院遍查卷內事證，並無證據足以證明上開分別施用之情
    ，揆諸罪證有疑，利歸被告之證據法則，自無從認定被告係
    分別施用第一、二級毒品之情，是檢察官認上開二罪應分論
    併罰部分，尚有誤會。爰審酌被告前因施用毒品，獲得不起
    訴處分之寬典，並經法院判處罪刑，仍無法戒絕毒癮，再次
    漠視法令禁制而犯本罪，惟其施用毒品所生危害，實以自戕
    身心健康為主，對於他人生命、身體、財產等法益，尚無明
    顯而重大之實害，兼衡其犯罪後坦承犯罪，已知悔悟等一切
    情狀，量處如主文所示之刑，以示懲儆。
四、扣案之吸管3 支（無證據證明其內所含之殘渣係第一級毒品
    海洛因），係被告所有而供其施用第一級毒品所用之物，業
    據被告供明在卷，併依刑法第38條第1 項第2 款之規定，宣
    告沒收。
據上論斷，應依刑事訴訟法273 條之1 第1 項、第299 條第1 項
前段，毒品危害防制條例第10條第1 項、第2 項，刑法第11條前
段、第55條、第38條第1 項第2 款，判決如主文。
本案經檢察官高智美到庭執行職務。
中    華    民    國   100    年    5     月    20    日
                  刑事第二十庭  法  官  鄧雅心
以上正本證明與原本無異。
如不服本判決應於收受判決後10日內向本院提出上訴書狀，並應
敘述具體理由。其未敘述上訴理由者，應於上訴期間屆滿後20日
內向本院補提理由書（均須按他造當事人之人數附繕本）「切勿
逕送上級法院」。
                                書記官  王小芬
中    華    民    國   100    年    5     月    20    日
附錄本案論罪科刑法條
毒品危害防制條例第十條
施用第一級毒品者，處六月以上五年以下有期徒刑。
施用第二級毒品者，處三年以下有期徒刑。